

Soy un desarrollador con más de 3 años de experiencia en aplicaciones web y móviles, abarcando tanto el desarrollo frontend como el backend. Mi experiencia se extiende a tecnologías como React, Angular, PrimeFaces, Spring Boot, Java y Flutter. Además, tengo experiencia en la gestión de bases de datos MySQL y PostgreSQL, así como en el uso de control de versiones con GitHub.



CONTACTO

Celular: (57) 302-242-2101

Correo: dmortizcal@gmail.com

Web: dmortizcal-dev.web.app



HABILIDADES

- TypeScript
- GitHub
- Angular
- JavaScript
- PostgreSQL
- React
- MySQL
- .
- Flutter
- Java
- 14/ 15
- Spring Boot
- WordPress

DANIEL MARIO ORTIZ CALDERÓN



EXPERIENCIA LABORAL

Desarrollador

Solredes SAS | Oct 2020 - Actualmente

- Desarrollo de aplicativos móviles con Flutter para municipio de Sopó y Transpremier LLC.
- Desarrollo de suite administrativa creada en Angular y Spring Boot para el municipio de Sopó.
- Manejo de servidores Wildfly para despliegue de aplicativos.
- Desarrollo de aplicativo web SICO para la Corporación Autónoma Regional de La Guajira en Java y PrimeFaces.

Analista de Información

Carvajal Tecnologia y Servicios | Jun 2015 - Ago 2016

- Recepción de documentación, análisis y respuesta para procesos de crédito.
- Manejo sistema de información para desenbolsos del crédito.
- Digitalización de la documentación recibida.

Asistente Telemercadeo

SRF Consultores – Gold Partner Microsoft Dynamics | Ene 2014 - Jul 2014

- Creación de micrositios, para ampliar la información de productos o servicios.
- Encargado del servidor FTP, para la transferencia de archivos al y desde el servidor, crear direcciones y subir micrositios.



EDUCACIÓN

Universidad Distrital Francisco José de Caldas.

Ingeniería telemática

2023 - (Culminado)

Universidad Distrital Francisco José de Caldas.

Tecnólogo en Sistematización de Datos.

2020 (Culminado)

Servicio Nacional de Aprendizaje (SENA).

Tecnólogo en Análisis y desarrollo de sistemas de información.

2013 (Culminado)